---
title: "DataTable"
output: html_notebook
---

## Librería

Se necesita cargar la librería

```{r}
library(data.table)
```

## Creamos un data.frame

```{r}
letras <- sample(letters, 50, replace = T)
valor1 <- round(rnorm(50, 30,2), 2)
valor2 <- round(rbeta(50, 2.3, 3.1),2)
valor3 <- round(rlogis(50, 0.5, 0.8), 2)
mi.DF <- data.frame(letras, valor1, valor2, valor3)
str(mi.DF)
```

## Creamos un data.table


```{r}
mi.DT <- data.table(letras, valor1, valor2, valor3)
str(mi.DT)
```

## Transformamos el data.table

### as.data.table

Esta instrucción convierte a **data.table** pero manteniendo el objeto original

```{r}
mi.DFesDT <- as.data.table(mi.DF)
mi.DFesDT
```

### setDT

Esta función permite convertirlo pero sin copiar en memoria, lo hace por referencia. En el caso de que sean data.tables muy grandes es mejor usar este método.

```{r}
setDT(mi.DF)
str(mi.DF)
```

## Leer archivos

Obtener los datos de un archivo conlleva varias metodologías, que depende en un principio del tipo de archivo.
En este ejemplo partimos de un **CSV** ya que otros metodos requerírian pasos extra.

Teniendo el archivo `/tmp/ScriptsClase/miDataframe.csv` podemos leerlo de la manera clasica:

```{r}
otroDF <- read.csv("miDataframe.csv")
str(otroDF)
```

Podemos ver que se lee y genera un **data.frame**, por lo que tendríamos que transformarlo en *data.table* sin embargo este paquete presenta la función *fread()* que permite la lectura directo a un data table.

```{r}
otroDT <- fread("miDataframe.csv")
str(otroDT)
```

Este segundo parametro es mucho mas rápido que el primero :

```{r}
library(microbenchmark)
library(ggplot2)

comparacion <- microbenchmark(read.csv=read.csv("miDataframe.csv"),fread=fread("miDataframe.csv"))
autoplot(comparacion)

```

Un valor menor es mejor, o sea menos tiempo.

## Interacción con datos


Por ejemplo como podríamos sumar los valores de las letras a con un **data.frame**

```{r}
colSums(otroDF[otroDF$letras =="a",c("valor1", "valor2", "valor3")])
```

Haciendo en un paso el filtrado de los renglones que son iguales a la letra **"a"** seguido del calculo de la sumatoria. Este mismo formato funciona para medias con `colMeans`. 
Pero si quisieramos calcular la desviación estándar, no existe la funcion `colSD`, por lo que para otras funciones se usaría la familia lapply. Una familia de funciones muy poderosa pero complicada de implementar.

```{r}
apply(otroDF[otroDF$letras =="a",c("valor1", "valor2", "valor3")],2, sd)
```

Como se hace en *data.table*:

```{r}
otroDT[letras == "a", .(mean(valor1), mean(valor2), mean(valor3))]
```

Si el número de columnas es muy grande se pueden exlcuir columnas que, como la de letras, no se puede aplicar la función en ves de escribirlas:

```{r}
otroDT[letras == "a", colSums(.SD), .SDcols= - "letras"]
```

Como se aplica para el caso de funciones como `sd()`

```{r}
otroDT[letras == "a", lapply(.SD, sd), .SDcols= - "letras"]
```


Pero esto no queda ahí, si quisieramos hacer lo mismo por cada letra, con **data.frame** se haría por separado, o con `subset()` agregando otro nivel de complejidad.
Mientras que con `data.table`

```{r}
otroDT[, lapply(.SD, sd), by = letras]
```

```{r}
otroDT[, lapply(.SD, mean), by = letras]
```


## Estructura de la instrucción.

La instrucción es en cierta forma similar a **data.frame**. Entre los corchetes se colocan *comas* que definen los argumentos. O sea, el primer valor antes de la primera coma de izquierda a derecha refiere a los renglones. El segundo valor despues de este corresponde a las columnas, despues de la tercera coma pueden ir otros argumentos.
El argumento `by=` se refiere a que la función a nivel de **columnas** se aplicara en función de la variable o variables que se señalan en `by=`.
El argumento `.SDcols =` refiere a las columnas que se selecciónan o exluyen del objeto interno `.SD`. La exclusión en este caso se hace con el simblo `-` previo al vector de nombres de columnas.
Existen mas argumentos que podremos explorar mas adelante.

Aquí surgen cuatro acotaciones interesantes:
- Primero la llamada de columnas, a diferencia de un **data.frame** se llaman sin comillas, son **objetos**.
- Segundo, los renglones se pueden extraer por numeración, por un vector de valores booleanos (FALSE, TRUE) o se pueden filtrar.
- Tercero, internamente **data.table** tiene objetos internos que refieren de gran utilidad, por ejemplo `.SD` es un objeto interno que refiere al **data.table** internamente, el objeto `.N` indica el número de renglones tanto total como por condición `by=` o filtrado de renglones. En el caso de `.I` devuelve el número de renglon
- Cuarto la notación `.()` es equivalente a la función `list()` pero solo internamente al **data.table**

### Llamado de columans por nombre

```{r}
otroDT[, letras]
```

Así se extrae el vector, pero para extraer varias columnas o extraer una en formato de **data.table**

```{r}
otroDT[, .(letras)]
```

```{r}
otroDT[, .(letras,valor3)]
```

## Renglones

Para renglones se puede extraer por número
```{r}
otroDT[10,]
```

Para filtrar:

```{r}
otroDT[valor2 > 0.33, ]
```

Usando vectores booleanos:

```{r}
otroDT[c(TRUE,FALSE),]
```

## Objetos internos 

Uso de `.SD`:

```{r}
otroDT[, lapply(.SD, var), .SDcols = c("valor1", "valor2")]
```

Usod de `.N` para número de renglones:

```{r}
otroDT[,.N]
```

```{r}
otroDT[,.N, by = letras]
```

Uso de objeto `.I`:

```{r}
otroDT[,.I[letras == "a"]]
```


```{r}
t.test(otroDT[c(17:35), letras], otroDT[c(36:40), letras])
```

